【裁判字號】    97,交易,15
【裁判日期】    970321
【裁判案由】    公共危險等
【裁判全文】
臺灣雲林地方法院刑事判決              97年度交易字第15號
公  訴  人  臺灣雲林地方法院檢察署檢察官
被      告  甲○○
            丁○○
上列被告因公共危險等案件，經檢察官提起公訴（97年度偵字第
90號），本院判決如下：
    主  文
甲○○共同攜帶兇器竊盜未遂，處有期徒刑伍月，如易科罰金，
以新臺幣壹仟元折算壹日。又服用酒類，不能安全駕駛動力交通
工具而駕駛，處有期徒刑貳月，如易科罰金，以新臺幣壹仟元折
算壹日。應執行有期徒陸月，如易科罰金，以新臺幣壹仟元折算
壹日。
丁○○共同攜帶兇器竊盜未遂，累犯，處有期徒刑陸月，如易科
罰金，以新臺幣壹仟元折算壹日。
    事  實
一、丁○○曾因竊盜案件，於民國93年間，經本院判處有期徒刑
    3 月確定，於94年11月20日執行完畢，竟不知悔改。復夥同
    甲○○共同意圖為自己不法之所有，基於竊盜之犯意聯絡，
    於97年1 月8 日12時許，由甲○○飲用酒類後騎乘車號KUL-
    750 （起訴書誤載為：UL-750）號重型機車搭載丁○○，至
    雲林縣西螺鎮○○里○○道路之田地（復興25西11號電桿旁
    ），由丁○○在路旁擔任把風，而甲○○則持客觀上對人之
    生命、身體安全足以產生危害，足以充當凶器使用鐵鎚1 支
    ，以鐵鎚敲打被害人丙○○所有之抽水馬達之螺絲，欲使馬
    達鬆脫後將該馬達搬離現場，在尚未得手之際，即為警當場
    查獲，嗣經警於同日14時33分許，對甲○○測試其呼氣後所
    含之酒精濃度仍高達每公升0.97毫克之數值。
二、案經雲林縣警察局西螺分局報告臺灣雲林地方法院檢察署檢
    察官偵查後提起公訴。
    理  由
一、被告以外之人於審判外之陳述雖不符刑事訴訟法第159 條之
    1 至之4 等4 條之規定，而經當事人於審判程序同意作為證
    據，法院審酌該言詞陳述或書面陳述作成時之情況，認為適
    當者，亦得為證據，刑事訴訟法第159 條之5 第1 項定有明
    文。其立法意旨在於傳聞證據未經當事人之反對詰問予以核
    實，原則上先予排除。惟若當事人已放棄反對詰問權，於審
    判程序中表明同意該等傳聞證據可作為證據，基於尊重當事
    人對傳聞證據之處分權，及證據資料愈豐富，愈有助於真實
    發見之理念，且強化言詞辯論主義，使訴訟程序得以順暢進
    行，上開傳聞證據亦均具有證據能力。經查，被告及檢察官
    就本院所引用卷內被告以外之人於審判外之陳述，於審判程
    序均同意作為證據，且本院審酌前開證據資料作成時之情況
    ，均無不法之情事，且與待證事實具有關聯性，認為適宜作
    為本案之證據，故均有證據能力。
二、訊據被告甲○○、丁○○，其等除爭執是否已將馬達竊取得
    手外，對其他被訴事實均坦承不諱，經查：
  (一)被害人丙○○於本院審理時到庭證稱：「（有何東西被偷？
    ）馬達。」「（馬達放哪裡？）田。」「（哪裡？）西螺高
    速鐵路下的15號電桿。」「（何時發現不見？）是我隔田的
    人發現叫我去的，本來有撬壞，我有鎖住沒有拿成。」「（
    你有無去現場看？）有。」「（去時有無看到被告？）有，
    走去西方的地方發現。」「（馬達有無鎖住？）有，用鐵線
    綁住拿不走。」「（東西撬壞，在現場那個東西能否拿走，
    還是有綁住？）撬壞，還要把鐵線剪開才能拿走，我隔壁的
    （田地馬達）就是沒有綁，所以才被偷的，我的有綁住。」
    等語（本院卷第31頁反面至第32頁反面）。可以證明被告等
    2 人確有於犯罪事實欄所載之時、地著手竊取被害人丙○○
    之馬達，但尚未得手，即被發覺。
  (二)此外本件尚有被告等2 人之警詢、偵訊筆錄各1 份、贓物認
    領保管單1 紙、雲林縣警察局西螺分局和心派出所當事人酒
    精測定紀錄表、刑法第185 條之3 案件測試觀察紀錄表各1
    紙及照片3 張等在卷可稽。
  (三)綜上，故本件事證已臻明確，被告等2 人犯行均堪以認定，
    應依法論科。
三、查被告甲○○、丁○○所用以竊盜馬達之鐵鎚1 支雖未扣案
    ，惟鐵鎚為質地堅硬、重量不輕之金屬鈍器，且被害人丙○○於本院審理時已證稱其馬達之螺絲有被撬壞，顯見該鐵鎚
    在客觀上足以對人之生命、身體安全構成威脅，核屬兇器無
    訛。故核被告甲○○所為，係犯刑法第321 條第2 項、第1
    項第3 款（起訴書誤載為：第4 款）之攜帶兇器加重竊盜未
    遂罪及同法第185 條之3 條公共危險罪；被告丁○○所為，
    係犯刑法第321 條第2 項、第1 項第3 款（起訴書誤載為：
    第4 款）之攜帶兇器加重竊盜未遂罪。被告2 人所犯上開竊
    盜罪間，具有犯意連絡及行為分擔，均為共同正犯。又被告
    丁○○曾因竊盜案件，於93年間，經本院判處有期徒刑3 月
    確定，於94年11月20日執行完畢於徒刑執畢後，有高等法院
    被告前案紀錄表1 份在卷可稽，其於5 年內故意再犯本件有
    期徒刑以上之罪，為累犯，應依刑法第47條第1 項加重其刑
    。再被告等2 人於竊取馬達尚未得手之際便被查獲，均為未
    遂犯，爰依刑法第26條前段減輕其刑。被告丁○○之刑度並
    先加後減。爰審酌被告甲○○並無前科，素行良好，被告丁○○前有2 次竊盜前科，素行不佳，兩人均屬中、壯年人，
    竟不思以工作換取財物，而竊取他人之物，並不應該惟2 人
    之犯罪手段尚稱平和，犯後又均坦承犯行，態度良好等一切
    情狀，分別量處被告2 人如主文所示之刑，並諭知易科罰金
    之折算標準，並定被告甲○○之應執行刑及易科罰金之折算
    標準。
據上論斷，應依刑事訴訟法第299 條第1 項前段，刑法第28條、
第26條前段、第185 條之3 、第321 條第2 項、第1 項第3 款、
第47條第1 項、第51條第5 款，刑法施行法第1 條之1 第1 項，
判決如主文。
本案經檢察官乙○○到庭執行職務
中    華    民    國    97    年    3     月    21    日
            刑事第一庭    審判長法  官  陳宏卿
                                法  官  王雅苑
                                法  官  楊昱辰
以上正本證明與原本無異。
如不服本判決，應於判決收受後10日內，向本院提出上訴狀（須
附繕本）。
                                書記官  黃秋萍
中    華    民    國    97    年    3     月    21    日
附錄法條：
中華民國刑法第185條之3
服用毒品、麻醉藥品、酒類或其他相類之物，不能安全駕駛動力
交通工具而駕駛者，處一年以下有期徒刑、拘役或科或併科15萬
元以下罰金。
中華民國刑法第321條
犯竊盜罪而有左列情形之一者，處6月以上、5年以下有期徒刑：
一、於夜間侵入住宅或有人居住之建築物、船艦或隱匿其內而犯
    之者。
二、毀越門扇、牆垣或其他安全設備而犯之者。
三、攜帶兇器而犯之者。
四、結夥三人以上而犯之者。
五、乘火災、水災或其他災害之際而犯之者。
六、在車站或埠頭而犯之者。
前項之未遂犯罰之。


司法院資訊處製作；財團法人民間司法改革基金會備份。
